臺灣臺中地方法院刑事判決
110年度原訴字第95號
公  訴  人  臺灣臺中地方檢察署檢察官
被      告  余任寰


選任辯護人  黃靖閔律師(法律扶助)
上列被告因傷害案件，經檢察官提起公訴（110年度偵字第20105
號），本院判決如下：
    主    文
本件公訴不受理。
    理    由
一、公訴意旨如附件起訴書所載。
二、按告訴乃論之罪，告訴人於第一審辯論終結前，得撤回其告
    訴；又告訴經撤回者，應諭知不受理之判決，並得不經言詞
    辯論為之，刑事訴訟法第238條第1項、第303條第3款及第30
    7條分別定有明文。
三、查本件告訴人陳有騏告訴被告余任寰傷害案件，檢察官認被
    告係犯刑法第277條第1項之普通傷害罪嫌，依同法第287條
    前段之規定，須告訴乃論。茲據告訴人於第一審辯論終結前
    具狀撤回告訴，有撤回告訴狀1紙在卷可參，依照上開說明
    ，爰不經言詞辯論，逕為諭知不受理之判決。
據上論斷，應依刑事訴訟法第303條第3款、第307條，判決如主
文。 
本案經檢察官黃政揚提起公訴，檢察官藍獻榮到庭執行職務。
中　　華　　民　　國　　111 　年　　3 　　月　　31　　日
                  刑事第七庭    審判長法　官　尚安雅
                                      法　官　丁智慧
                                      法　官　王怡蓁
以上正本證明與原本無異。
如不服本判決應於收受送達後20日內向本院提出上訴書狀，並應
敘述具體理由；其未敘述上訴之理由者，應於上訴期間屆滿後20
日內向本院補提理由書（均須按他造當事人之人數附繕本）「切
勿逕送上級法院」。
告訴人或被害人如不服判決，應備理由具狀向檢察官請求上訴，
上訴期間之計算，以檢察官收受判決正本之日起算。
                              　　　　書記官   鐘麗芳
中　　華　　民　　國　　111 　年　　3 　　月　　31　　日
【附件】
臺灣臺中地方檢察署檢察官起訴書                      松股
                                    110年度偵字第20105號
　　被　　　告　余任寰　男　36歲（民國00年00月00日生）
　　　　　　　　　　　　住臺中市○區○○○街0號
　　　　　　　　　　　　居臺中市○○區○○○街0號
　　　　　　　　　　　　國民身分證統一編號：Z000000000號
    選任辯護人 黃靖閔律師(財團法人法律扶助基金會)
               郭欣妍律師(財團法人法律扶助基金會，於110                          年10月12日終止委任)
上列被告因傷害案件，業經偵查終結，認應提起公訴，茲將犯罪
事實及證據並所犯法條分敘如下：
　　　　犯罪事實
一、余任寰於民國110年4月24日下午9時45分許，在臺中市南區
    明德街與忠明南路交岔路口，因其母與陳有騏發生交通事故
    而心生不滿，竟基於傷害之犯意，徒手毆打陳有騏，致陳有
    騏受有腦震盪、右側手肘挫傷之傷害。
二、案經陳有騏訴由臺中市政府警察局第三分局報告偵辦。　　
　　　　證據並所犯法條
一、詢據被告余任寰矢口否認上開犯行，辯稱：伊靠近詢問陳有
    騏，跟陳有騏沒有肢體碰觸，沒有推陳有騏云云。經查：上
    開犯罪事實，業據告訴人陳有騏於警詢及偵查中指訴明確，
    且有衛生福利部臺中醫院診斷證明書、行車紀錄器翻拍照片
    在卷可稽。經當庭勘驗現場行車紀錄器影像，被告先逼近告
    訴人，告訴人退後跌坐在地上，被告續毆打告訴人並將告訴
    人壓在地上等情，有本署勘驗筆錄及行車紀錄器擷圖附卷足
    參。是被告所辯，委不足採，其上開傷害犯嫌洵堪認定。
二、核被告所為，係犯刑法第277條第1項之傷害罪嫌。
三、依刑事訴訟法第251條第1項提起公訴。
　　此　致
臺灣臺中地方法院
中　　華　　民　　國　 110　　年　　10　　月　　14　　日
　　　　　　　　　　　　　　　檢察官　黃政揚
本件正本證明與原本無異
中　　華　　民　　國　 110　　年　　11　　月　　5 　　日
   　　　　　　　　　　　　　 書記官　胡莉苓
附錄本案所犯法條全文
中華民國刑法第277條
傷害人之身體或健康者，處 5 年以下有期徒刑、拘役或 50 萬
元以下罰金。
犯前項之罪，因而致人於死者，處無期徒刑或 7 年以上有期徒
刑；致重傷者，處 3 年以上 10 年以下有期徒刑。